【裁判字號】    95,訴,809
【裁判日期】    950630
【裁判案由】    違反著作權法
【裁判全文】
臺灣臺南地方法院刑事判決               95年度訴字第809號
公  訴  人  臺灣臺南地方法院檢察署檢察官
被      告  甲○○
上列被告因違反著作權法案件，經檢察官提起公訴（95年度偵字
第7192號），被告就被訴事實為有罪之陳述，本院裁定進行簡式
審判程序，判決如下：
    主  文
甲○○連續意圖銷售而擅自以重製於光碟之方法侵害他人之著作
財產權，處有期徒刑捌月，緩刑貳年。扣案之盜版「世紀帝國II
帝王世紀」光碟捌片、「世紀帝國II征服者入侵」光碟伍片、電
腦主機壹台（含內建式燒錄器壹台、電源線壹條）、空白光碟片
參拾片、棉套壹批及信封袋伍封，均沒收。
    事  實
一、甲○○明知「世紀帝國II帝王世紀」、「世紀帝國II征服者
    入侵」電腦遊戲軟體，為美商微軟公司（下稱微軟公司）享
    有著作權之電腦程式著作物，非經微軟公司之同意或授權，
    不得擅自重製或散布，竟基於散布重製光碟暨意圖以重製光
    碟方式予以銷售之概括犯意，自民國九十四年九月間起，在
    臺南縣安定鄉中榮村許中營九十之二十號住處，以其所有之
    電腦主機（含內建式燒錄器一台、電源線一條）、空白光碟
    片，將上開電腦遊戲軟體，連續重製在光碟內，繼而利用雅
    虎奇摩拍賣網站所申請之「jane76217」帳號，張貼販賣該
    等光碟之訊息，並提供其所有之jane76217@yahoo.com.tw電
    子郵件信箱及中華郵政安定郵局000000000000
    00號帳戶，作為聯絡交易及供購買匯入價款之用，以每款
    新台幣（下同）一百四十元不等之價格，銷售散布與不特定
    之人。嗣於九十五年三月二十三日下午四時十五分許，為警
    在上址住處依法搜索查獲，並扣得盜版之「世紀帝國II帝王
    世紀」遊戲軟體光碟八片、「世紀帝國II征服者入侵」遊戲
    軟體光碟五片、電腦主機一台（含內建式燒錄器一台、電源
    線一條）、空白光碟片三十片、供銷售散布盜版光碟所用之
    棉套一批及信封袋五封等物。
二、案經微軟公司訴由內政部警政署保安警察第二總隊第一大隊
    第三中隊報請臺灣臺南地方法院檢察署檢察官偵查起訴。
    理  由
一、本件被告甲○○所犯係死刑、無期徒刑、最輕本刑為三年以
    上有期徒刑以外之罪，其於準備程序中就被訴事實為有罪之
    陳述，經法官告知簡式審判程序之旨，並聽取公訴人及被告
    之意見後，認為適宜由受命法官獨任進行簡式審判程序，依
    刑事訴訟法第二百七十三條之一第一項規定，裁定由受命法
    官獨任進行簡式審判程序，合先敘明。
二、前揭事實，迭據被告甲○○於警詢、偵查及本院審理時坦承
    不諱，核與證人即告訴代理人乙○○於警詢中證述之情節大
    致相符，並有保安警察第二總隊搜索扣押筆錄、扣押物品目
    錄表、光碟檢驗報告一紙、著作權證明文件影本一份、被告
    所有前開中華郵政安定郵局存簿影本、雅虎奇摩拍賣網站網
    頁資料一份、現場照片六張及扣押光碟檢驗照片二十二張等
    附卷可稽，及盜版之「世紀帝國II帝王世紀」光碟八片、「
    世紀帝國II征服者入侵」光碟五片、電腦主機一台（含內建
    式燒錄器一台、電源線一條）、空白光碟片三十片、棉套一
    批及信封袋五封等扣案可資佐證。是被告之自白核與事實相
    符，堪信為真實。從而，本件事證明確，被告前開犯行，應
    堪認定。
三、核被告甲○○所為，係違反著作權法第九十一條第三項、第
    二項之意圖銷售而擅自以重製於光碟之方法侵害他人之著作
    財產權罪。被告重製後並販賣明知為重製物之光碟，均係本
    於同一侵害他人著作權之銷售意圖而為，故其販賣重製他人
    著作之低度行為應為意圖銷售而擅自以重製之高度行為所吸
    收，不另論罪（最高法院八十九年度台上字第三三○○號判
    決參照）。是公訴意旨認被告亦有違反著作權法第九十一條
    之一第三項之明知係侵害著作財產權之光碟而散布罪，並與
    前開違反著作權法第九十一條第三項所犯二罪間，有方法結
    果之牽連關係，應依牽連犯之規定從一重處斷，尚有未洽，
    附此說明。被告先後多次擅自以重製於光碟之方法侵害他人
    著作財產權之犯行，時間緊接，觸犯構成要件相同之罪名，
    顯係基於概括犯意反覆為之，依連續犯之規定論以一罪，並
    加重其刑。爰審酌被告並無刑案前科紀錄，有臺灣高等法院
    被告前案紀錄表可按，素行尚佳，侵害他人智慧財產權嚴重
    危害社會經濟秩序、著作權人之權利，犯罪之動機、目的、
    手段、所造成之損害，所得利益，及犯後坦認犯行，深表悔
    悟等一切情狀，量處如主文所示之刑，以資懲儆。末查，被
    告前未曾受有期徒刑以上刑之宣告，有臺灣高等法院被告前
    案記錄表可按，並審酌其年輕識淺，思慮未週，致罹刑典，
    事後已坦承犯行，深具悔意，且預定於九十五年九月就讀大
    學，有報到通知書一份可按，經此偵審程序及刑之宣告，應
    知警惕，諒無再犯之虞，本院認前開所宣告之刑，以暫不執
    行為適當，並宣告緩刑二年，以啟自新。另扣案之盜版「世
    紀帝國II帝王世紀」光碟八片、「世紀帝國II征服者入侵」
    光碟五片、電腦主機一台（含內建式燒錄器一台、電源線一
    條）、空白光碟片三十片、供銷售散布盜版光碟所用之棉套
    一批及信封袋五封等物，係被告所有供本件犯罪所用之物，
    均應依著作權法第九十八條之規定，宣告沒收之。
據上論斷，應依刑事訴訟法第二百七十三條之一第一項、第二百
九十九條第一項前段，著作權法第九十一條第三項、第二項、第
九十八條、刑法第十一條前段、第五十六條、第七十四條第一款
，判決如主文。
本案經檢察官丙○○到庭執行職務。
中    華    民    國      95    年    6    月    30   日
                  刑事第一庭  法  官  洪榮家
以上正本證明與原本無異。
如不服本判決，應於判決送達後10日內，向本院提出上訴狀。
                              書記官  許悉愛
中    華    民    國      95    年    6    月    30   日
附錄本案論罪科刑法條全文：
著作權法第九十一條：
擅自以重製之方法侵害他人之著作財產權者，處三年以下有期徒
刑、拘役，或科或併科新臺幣七十五萬元以下罰金。
意圖銷售或出租而擅自以重製之方法侵害他人之著作財產權者，
處六月以上五年以下有期徒刑，得併科新臺幣二十萬元以上二百
萬元以下罰金。
以重製於光碟之方法犯前項之罪者，處六月以上五年以下有期徒
刑，得併科新臺幣五十萬元以上五百萬元以下罰金。
著作僅供個人參考或合理使用者，不構成著作權侵害。


司法院資訊處製作；財團法人民間司法改革基金會備份。
